# 债务豁免请教陈版

提问人：等待也是一种幸 时间：2017-11-29 07:44:36
A公司控制B.C两公司，现在B对C有债权，非经营业务形成的，挂其他应收款。想采取债务免除的方法解决该大额挂账。根据相关的解释，该项债务免除是否归类为资本性投入？是B对C的投入还是最终控制方A的资本性投入？税务方面有主意的问题吗？谢谢。

回答人：chenyiwei
C的个别报表层面，按权益性交易原则，将豁免的债务转入资本公积。 B的个别报表层面，视同对其股东A的分配，借记资本公积。 A的个别报表层面，视同从B收回一部分投资同时又对C追加投资，所以是借：长期股权投资——C，贷：长期股权投资——B。